【裁判字號】    90,訴,488
【裁判日期】    900620
【裁判案由】    違反槍砲彈藥刀械管制條例
【裁判全文】
臺灣彰化地方法院刑事判決                            九十年度訴字第四八八號
    公  訴  人  臺灣彰化地方法院檢察署檢察官
    被      告  卓易宗
右列被告因違反槍砲彈藥刀械管制條例案件，經檢察官提起公訴（八十九年度偵字第
八三三０號），本院判決如左：
    主  文
卓易宗未經許可，持有可發射子彈具有殺傷力之改造玩具槍，累犯，處有期徒刑壹年
貳月，併科罰金新台幣參萬元，罰金如易服勞役，以新台幣玖佰元即銀元參佰元折算
壹日。扣案之仿ＢＥＲＥＴＴＡ廠半自動手槍製造之改造玩具槍壹枝（含彈匣參個）
、制式口徑六‧三五ｍｍ半自動手槍子彈壹顆沒收。
    事  實
一、卓易宗前因違反麻醉藥品管理條例案件，經本院判處有期徒刑四月確定，甫於民
    國八十七年三月十三日執行完畢。詎仍不知悔改，未經主管機關許可，於八十九
    年間在不詳地點取得可發射子彈具殺傷力之仿ＢＥＲＥＴＴＡ廠半自動手槍製造
    之改造玩具手槍一枝、土造子彈三顆、制式口徑六‧三五ｍｍ半自動手槍子彈一
顆後持有之，且將之置於其位於彰化縣秀水鄉○○街一四五巷七二弄九號之住處
    三樓臥房內。嗣八十九年十一月二日十三時許，員警持搜索票搜索上址，當場扣
    得前開改造玩具手槍一枝（含彈匣三個）、土造子彈三顆、制式子彈一顆，及未
    具機槍不具殺傷力之改造玩具手槍一枝、不具殺傷力土造子彈一顆、彈殼三個、
    通槍條一枝等物，始得悉上情。
二、案經彰化縣警察局移送臺灣彰化地方法院檢察署檢察官偵查起訴。
    理  由
一、訊據被告對於右揭時地經警查獲持有槍、彈之犯罪事實坦承不諱，惟供稱：前揭
    扣案物係朋友林政欽所委託保管，是林政欽的母親在八十九年過年後四月間叫伊
    向林政欽一位在花壇的朋友「永華」拿的，之後就一直放在李文周住處空屋，一
    直到十月間才拿回住處即被查獲地點云云。經查：上揭受託寄藏槍枝等情，已為
    證人林政欽所否認，且被告於警訊中所供稱：伊於八十九年四月間，透過友人李
    文周向綽號「永華」之人要回林政欽出借之槍彈後放置於李文周住處空屋，翌日
    並曾出示予李文周觀看，同年九月底，始起出置放於住處云云，核亦與其於偵查
    中所供：伊不認識李文周，係林政欽提供李文周之電話，要伊與李文周聯繫後，
    由李文周找出「永華」之人云云，已有出入，再參諸李文周於警訊中所證：卓易
    宗是否叫伊聯絡「永華」，已不復記憶，惟卓易宗不曾持槍彈展示予伊觀覽，亦
    不曾將槍械藏放於伊家中等語，顯見被告所辯係受託寄藏等情，無非事後卸責之
    詞，不足採信。此外並有改造金屬玩具手槍二把、土造子彈四顆、制式子彈一顆
    、彈殼三個、通槍條一枝扣案可證，而扣案槍、彈經送請內政部警政署刑事警察
    局鑑定結果，手槍二枝，認均係由仿ＢＥＲＥＴＴＡ廠半自動手槍製造之金屬玩
    具手槍更換土造金屬槍管改造而成，編號0000000000號之槍枝，機械
    性能良好，可擊發適用子彈，具殺傷力；編號000000000號槍枝，經檢
    視，不具機槍，不具殺傷力；土造子彈四顆，其中一顆無法擊發，不具殺傷力，
    餘三顆均可擊發，具殺傷力；制式子彈一顆為制式口徑六‧三五ｍｍ半自動手槍
    子彈，彈底標記為〝Ｇ. Ｆ. Ｌ. ６３５〞，亦具殺傷力，有該局八十九年十一
    月十八日刑鑑字第一七八八五七號鑑驗通知書及九十年三月十九日（九０）刑鑑
    字第三五八二二號函在卷可稽；此外另有查獲現場照片九張、現場圖一張、彰化
    縣警察局受理民眾刑事案件報案紀錄登記表一張、現場查證報告書二張附卷可按
    ，是被告自白持有前揭槍、彈核與事實相符，應堪採信，本件事證明確，被告犯
    行洵堪認定。
二、核被告卓易宗所為，係犯槍砲彈藥刀械管制條例第十一條第四項之未經許可持有
    可發射子彈具殺傷力之改造玩具槍罪及同條例第十二條第四項之未經許可持有子
    彈罪。其以一持有行為同時持有改造之手槍及子彈之犯行，乃一行為觸犯數罪名
    ，為想像競合犯，應依刑法第五十五條之規定從一重之持有改造手槍罪處斷。查
    被告卓易宗前因違反麻醉藥品管理條例案件，經本院判處有期徒刑四月確定，甫
    於民國八十七年三月十三日執行完畢，此有台灣彰化地方法院檢察署刑案資料查
    註紀錄表及台灣高等法院被告全國前案紀錄表各一份在卷可徵，其於有期徒刑執
    行完畢後，五年內再犯本件有期徒刑以上之罪，為累犯，應依法加重其刑。爰審
    酌被告持有具殺傷力之槍枝及子彈，對社會之治安所生危害甚鉅，惟其尚未持之
    犯案，且事後坦承犯行，犯後態度良好，暨其素行、犯罪目的、動機、手段、智
    識程度等一切情狀，量處如主文所示之刑，並諭知罰金易服勞役之折算標準，以
    示懲儆。扣案改造之仿ＢＥＲＥＴＴＡ廠半自動手槍製造之玩具手槍一支（含彈
    匣三個）、制式口徑六‧三五ｍｍ半自動手槍子彈一顆係屬違禁物，應依刑法第
    三十八條第一項第一款，宣告沒收。至於扣案具殺傷力土造子彈三顆業經送驗時
    試射擊發，並不具子彈之完整性，亦非屬違禁物，故不另宣告沒收；至於扣案之
    其餘物品，均非屬違禁物，且非供被告犯罪所用之物，爰不為沒收之諭知，併此
    敘明。
三、末查槍砲彈藥刀械管制條例第十九第一項規定，就被告所為前開犯行宣告於刑之
    執行完畢或赦免後，令入勞動場所，強制工作三年，惟按人民身體之自由應予保
    障，憲法第八條設有明文，限制人身自由之法律，其內容須符合憲法第二十三條
    所定要件，而保安處分係對受處分人將來之危險性所為拘束其身體、自由等之處
    置，以達教化與治療之目的，為刑罰之補充制度，本諸法治國家保障人權之原理
    及刑罰之保護作用，其法律規定之內容，應受比例原則之規範，使保安處分之宣
    告，與行為人所為行為之嚴重性，行為人所表現之危險性及對於行為人未來行為
    之期待性相當。槍彈藥刀械管制條例第十九條第一項規定：犯第七條、第八條
    、第十條、第十一條、第十二條第一項至第三項、第十三條第一項至第三項之罪
    ，經判處有期徒刑者，應於刑之執行完畢或赦免後，令入勞動場所，強制工作，
    其期間為三年，此項規定不問對行為人有無預防矯治其社會危險性之必要，一律
    宣付強制工作三年，限制其中不具社會危險性之受處分人之身體、自由部分，其
    所採措施與所欲達成預防矯治之目的及所需程度，不合憲法第二十三條所定之比
    例原則，犯上開條例第十九條所定之罪，不問對行為人有無預防矯治其社會危險
    性之必要，一律宣付強制工作三年之部分，與本解釋意旨不符，應自本解釋公布
    之日起不予適用。犯該條例第十九條第一項所列舉之罪，依個案情節符合比例原
    則部分，固應適用該條例宣告保安處分；至不符合部分而應宣告保安處分者，則
    仍由法院斟酌刑法第九十條第一項規定之要件，依職權為之，為司法院大法官會
    議於八十七年十二月十八日第四七一號解釋釋有明文。查被告並無違反上開條例
    中相同情節之前科，而被告本案之犯行，亦僅單純持有具殺傷力之玩具手槍及子
    彈，並未持之供犯罪或其他不法情節所用，衡諸上揭比例原則，被告本件行為之
    嚴重性及所表現之危險性，尚未達到必須宣告強制工作之程度，應無宣告保安處
    分即宣告強制工作之必要，附此敘明。
四、據上論斷，應依刑事訴訟法第二百九十九條第一項前段，槍砲彈藥刀械管制條例
    第十一條第四項、第十二條第四項，刑法第十一條前段、第五十五條前段、第四
    十七條、第四十二條第二項、第三十八條第一項第一款，罰金罰鍰提高標準條例
    第二條，判決如主文。
本案經檢察官黃鼎鈞到庭執行職務。
中      華      民      國    九十      年      六      月     二十     日
                                    台灣彰化地方法院刑事第二庭
                                        審判長法官    林  欽  章
                                        法      官    秦  慧  君
                                        法      官    紀  佳  良
右正本證明與原本無誤。
如不服本判決，應於判決送達後十日內向本院提出上訴狀( 須附繕本 )。
                                        法院書記官    謝  志  鑫
中      華      民      國    九十      年      六      月    二十六    日
附錄本案論罪科刑法條：
槍砲彈藥刀械管制條例第十一條第四項
未經許可，持有、寄藏或意圖販賣而陳列第一項所列槍砲者，處一年以上七年以下有
期徒刑，併科新臺幣七百萬元以下罰金。
槍砲彈藥刀械管制條例第十二條第四項
未經許可，持有、寄藏或意圖販賣而陳列子彈者，處五年以下有期徒刑，併科新台幣
三百萬元以下罰金。


司法院資訊處製作；財團法人民間司法改革基金會備份。
